【裁判字號】    97,台上,6030
【裁判日期】    971127
【裁判案由】    違反毒品危害防制條例
【裁判全文】
最高法院刑事判決            九十七年度台上字第六０三０號
上  訴  人  甲○○
上列上訴人因違反毒品危害防制條例案件，不服台灣高等法院台
中分院中華民國九十七年九月二十四日第二審判決（九十七年度
上訴字第二０二二號，起訴案號：台灣南投地方法院檢察署九十
七年度毒偵字第八二０號），提起上訴，本院判決如下：
    主  文
上訴駁回。
    理  由
按刑事訴訟法第三百七十七條規定，上訴於第三審法院，非以判
決違背法令為理由，不得為之。是提起第三審上訴，應以原判決
違背法令為理由，係屬法定要件。如果上訴理由書狀並未依據卷
內訴訟資料，具體指摘原判決不適用何種法則或如何適用不當，
或所指摘原判決違法情事，顯與法律規定得為第三審上訴理由之
違法情形，不相適合時，均應認其上訴為違背法律上之程式，予
以駁回。本件原判決維持第一審論處上訴人甲○○施用第一級毒
品（累犯）罪刑之判決，駁回其於第二審之上訴，已引用第一審
判決書所記載之事實、證據及理由，論列綦詳。復以上訴人所稱
其亟需照料父母及子女，倘入監執行，將使家庭陷入困境；且上
訴人事後已接受「美沙冬」治療，戒絕毒品等各節，均非邀減其
刑之理由，併予補充記載翔灼。所為論敘，俱有卷存之證據資料
可資覆按，從形式上觀察，並無判決違背法令之情形存在。按毒
品危害防制條例第十七條關於供出毒品來源減輕其刑之規定，必
須供出毒品來源，並因而破獲者，始足當之；且是否減輕其刑，
審判上仍有裁量之餘地，亦非必減。上訴人在警詢及偵查中雖供
稱曾向藍琨豪購買海洛因云云，但卷內並無破獲藍琨豪販賣第一
級毒品之相關資料，原判決未依上開規定減輕其刑，不生違背法
令之問題。又刑之量定，屬法院職權裁量之事項，原判決以上訴
人之責任為基礎，審酌刑法第五十七條各款所列事項等一切情狀
，量處適當之刑，已於理由內詳加論敘，既未逾法定刑度，復無
失出失入之情形，亦無違法可言。而刑法第五十九條之酌量減輕
其刑，必須犯罪另有特殊之原因與環境等情狀，在客觀上足以引
起一般同情，認即科以最低度刑仍嫌過重者，始有適用。上訴人
施用第一級毒品，殊無可資憫恕之處，尚無從酌減其刑。上訴意
旨仍執陳詞，漫指原判決量刑過重且未減輕其刑為違法云云，不
符第三審上訴之法定要件。其上訴為違背法律上之程式，應予駁
回。
據上論結，應依刑事訴訟法第三百九十五條前段，判決如主文。
中    華    民    國  九十七  年   十一   月  二十七  日
                      最高法院刑事第十一庭
                          審判長法官  花  滿  堂
                                法官  黃  正  興
                                法官  陳  東  誥
                                法官  林  錦  芳
                                法官  洪  昌  宏
      本件正本證明與原本無異
                                      書  記  官
中    華    民    國  九十七  年   十二   月    一    日
                                                      K


司法院資訊處製作；財團法人民間司法改革基金會備份。
